【裁判字號】    99,上訴,1376
【裁判日期】    991001
【裁判案由】    毒品危害防制條例
【裁判全文】
臺灣高等法院高雄分院刑事判決        99年度上訴字第1376號
上  訴  人
即  被  告  甲○○
上列上訴人因毒品危害防制條例案件，不服臺灣高雄地方法院99
年度審訴字第1377號中華民國99年6 月15日第一審判決（起訴案
號：臺灣高雄地方法院檢察署99年度偵字第1314號），提起上訴
，本院判決如下：
     主  文
上訴駁回。
     理  由
一、按不服地方法院之第一審判決而上訴者，應向管轄第二審之
    高等法院為之，上訴書狀應敘述具體理由，刑事訴訟法第36
    1 條第1 項、第2 項定有明文。而所謂不服第一審判決之具
    體理由，必係依據卷內既有訴訟資料或提出新事證，指摘或
    表明第一審判決有何採證認事、用法或量刑等足以影響判決
    本旨之不當或違法，而構成應予撤銷之具體事由，始克當之
    （例如：依憑證據法則具體指出所採證據何以不具證據能力
    ，或依憑卷證資料，明確指出所為證據證明力之判斷如何違
    背經驗、論理法則）；倘僅泛言原判決認定事實錯誤、違背
    法令、量刑失之過重或輕縱，而未依上揭意旨指出具體事由
    ，或形式上雖已指出具體事由，然該事由縱使屬實，亦不足
    以認為原判決有何不當或違法者（例如：對不具有調查必要
    性之證據，法院未依聲請調查亦未說明理由，或援用證據不
    當，但除去該證據仍應為同一事實之認定），皆難謂係具體
    理由，俾與第二審上訴制度旨在請求第二審法院撤銷、變更
    第一審不當或違法之判決，以實現個案救濟之立法目的相契
    合，並節制濫行上訴。又第二審法院認為上訴書狀未敘述理
    由或上訴有刑事訴訟法第362 條前段之情形者，應以判決駁
    回之，同法第361 條第2 項、第367 條前段定有明文。是上
    訴書狀全未敘述理由者，應先命補正；已敘述理由但不具體
    者，毋庸命補正，應由第二審法院以判決逕予駁回上訴，未
    依法駁回者，有受理訴訟不當之違法，此有最高法院24年度
    總會決議第93號提案(四)可資參照，及該院所著97年台上字第
    892 號、第3889號判決，足資參考。
二、本件上訴人即被告甲○○於民國99年6 月22日收受原審判決
    後，在上訴期間內（扣除在途期間4 日）之同年7 月5 日向
    本院提起上訴，上訴理由意旨略以：原審認事用法草率，且
    在證據力薄弱之基礎下，未考量被告已深知毒害之深，並尋
    求美沙冬替代療法自行戒毒之成效，及被告罹患心肌梗塞作
    心臟繞道手術，裝設支架不能過於操勞，與需照顧年事已邁
    又中風癱瘓之老母等一切情狀，而在不違背社會道德、家庭
    倫理及法律實務面予以量刑，竟仍判處被告應執行有期徒刑
    1 年1 月，量刑實屬過重，請予改判從輕量刑云云，有其上
    訴理由狀在卷可稽（見本院卷第6-8 頁）。惟按，量刑輕重
    係屬事實審法院得依職權自由裁量之事項，苟已斟酌刑法第
    57條各款所列情狀，而未逾越法律所規定之法定刑度範圍，
    或濫用其權限，即不得任意指摘為違法，業經最高法院著有
    72年台上字第6696號、75年台上字第7033號判例足資參照。
    而刑法第57條規定科刑時應審酌犯罪者犯罪之一切情狀，並
    例示應注意之事項，以為科刑輕重之準據，係屬審判人員自
    由裁量之職權範圍，亦有最高法院62年度第1 次刑庭庭長會
    議決議(四)決議、70年度第6 次刑事庭會議決議可資遵循。
三、經查，被告甲○○因違反毒品危害防制條例案件之施用第一
    級、第二級毒品罪，業經原審以核其所為係犯毒品危害防制
    條例第10條第1 項、第2 項之施用第一、二級毒品罪，上開
    施用二罪，犯意各別、行為互殊，應分論併罰，再依累犯規
    定均予加重其刑後，審酌被告前經觀察勒戒執行完畢，猶不
    思戒除毒癮，顯見其並無堅定戒癮之意志，惟念其行為尚未
    危害他人及其犯後坦承犯行，態度尚稱良可等一切情狀，就
    施用第一級毒品部分，量處有期徒刑10月、施用第二級毒品
    部分，量處有期徒刑5 月，並定其應執行刑為有期徒刑1 年
    1 月，復予敘明檢察官求處應執行刑為有期徒刑1 年5 月，
    略嫌過重。已詳敘所憑之證據與認定之理由，而為論敘，經
    核並無違背經驗法則或論理法則。況量刑既係原審得依職權
    自由裁量之事項，而其量刑既在法定刑範圍之內，並未逾越
    法律規定之法定刑度，自難僅以此據為指摘原判決不當之理
    由。是被告依前揭情詞提起上訴，洵難謂已依據卷內既有訴
    訟資料或其他新事證而敘述具體理由。
四、從而，被告仍執業經原審調查審認之量刑情狀提起上訴，徒
    以原審量刑過重指摘原判決不當云云。經核係未依據卷內既
    有訴訟資料或提出新事實、新證據指出原判決有何不當或違
    法，而足以影響判決本旨，並構成應予撤銷之具體指摘事由
    。是其上訴僅以自己身體狀況及家中老母需其安頓為由，指
    稱原審判決量刑過重而請求撤銷原判決並從輕量處，要係其
    個人私務範圍，顯屬未敘述具體理由。按之上開規定，被告
    上訴要屬違背法律上之程式，自應由本院依刑事訴訟法第36
    7 條前段、第372 條規定，不經言詞辯論逕行判決如主文。
中    華    民    國    99    年    10    月    1     日
                  刑事第三庭    審判長法  官  莊崑山
                                      法  官  張意聰
                                      法  官  莊松泉
以上正本證明與原本無異。
如不服本判決應於收受本判決後10日內向本院提出上訴書狀，其
未敘述上訴理由者，並得於提起上訴後10日內向本院補提理由書
狀（均須按他造當事人之人數附繕本）「切勿逕送上級法院」。
中    華    民    國    99    年    10    月    4     日
                                      書記官  葉淑華

司法院資訊處製作；財團法人民間司法改革基金會備份。
